臺灣基隆地方法院民事判決　　　　　　100年度基簡字第742號
原　　　告　香港商蘋果日報出版發展有限公司台灣分公司
法定代理人　葉一堅
訴訟代理人　許恕誠
　　　　　　孫仲遠
被　　　告　駿賀有限公司
法定代理人　何展昇
上列當事人間請求給付票款事件，本院於民國100年12月8日言詞
辯論終結，判決如下：
    主  文
被告應給付原告新臺幣肆拾萬元，及自民國一百年十月二十日
起至清償日止，按週年百分之六計算之利息。
訴訟費用新臺幣肆仟陸佰拾元由被告負擔。
本判決得執行；但被告如以新臺幣肆拾萬元預供擔保，免為假
執行。
    事實及理由
一、原告主張：原告持有由被告所簽發如附表所示之支票 1紙（
    以下簡稱系爭支票），未料經原告屆期為付款提示時，竟因
    存款不足而遭退票，為此依票據之法律關係提起本訴，求為
    判決如主文第1項所示。
二、被告則以：對於原告上開主張不爭執，惟被告無力一次清償
    上開債務，請求原告給予分期清償等語。
三、按在票據上簽名者，依票上所載文義負責，票據上之簽名，
    得以蓋章代之；發票人應照支票文義擔保支票之支付；執票
    人向支票債務人行使追索權時，得請求自為付款提示日起之
    利息，如無約定利率者，依年利6釐計算，票據法第5條第 1
    項、第 6條、第126條、第133條分別定有明文。原告主張其
    執有被告所簽發之系爭支票，經提示不獲付款等事實，業據
    提出系爭支票及退票理由單各 1紙為證，且為被告所不爭執
    ，原告之主張自堪信屬實。被告雖抗辯其無力一次清償債務
    云云，但有無資力償還，乃係執行問題，不得據為不負履行
    義務之抗辯（參見最高法院19年上字第1733號判例意旨），
    被告所辯，自不可採。從而，原告依票據關係請求被告給付
    如主文第 1項所示之票款及遲延利息，為有理由，應予准許
    。
四、本件係民事訴訟法第 427條第2項第6款所定本於票據有所請
    求而涉訟之財產權訴訟，本院為被告敗訴之判決，應依職權
    宣告假執行，並依同法第392條第2項規定，依職權宣告被告
    預供擔保，而免為假執行。
五、本件訴訟費用即第一審裁判費新臺幣 4,630元，由被告負擔
    。
中    華    民    國   100    年    12    月    22    日
                  基隆簡易庭法  官  陳湘琳
以上正本係照原本作成。
對於本件判決如有不服，應於收受送達後20日內向本院提出上訴
書狀，上訴於本院合議庭，並按他造當事人之人數附具繕本。
中    華    民    國   100    年    12    月    22    日
                            書記官  洪佳如
┌──────────────────────────────────────┐
│附表：                                                  100年度基簡字第742號│                    │
├──┬─────┬───────┬─────┬─────┬─────────┤
│編號│支票號碼  │ 發   票   日 │ 票面金額 │付  款  人│ 利           息  │
│    │          │   （民國）   │（新臺幣）│          │                  │
├──┼─────┼───────┼─────┼─────┼─────────┤
│一  │YA0000000 │100年10月20日 │430,000元 │新光商業銀│自民國 100年10月20│
│    │          │              │          │行基隆分行│日起至清償日止，按│
│    │          │              │          │          │週年利率6%計算。  │
└──┴─────┴───────┴─────┴─────┴─────────┘